臺灣臺南地方法院刑事判決
111年度訴字第1104號
公  訴  人  臺灣臺南地方檢察署檢察官
被      告  李翊銓



            林樟



            方聖文  （年籍詳卷）
選任辯護人  劉鍾錡律師（法扶律師）
上列被告因傷害等案件，經檢察官提起公訴（111年度偵字第201
95號），本院判決如下：
    主  文
本件公訴不受理。
    理  由
一、公訴意旨如起訴書所載（如附件）。
二、按告訴乃論之罪，告訴人於第一審辯論終結前，得撤回告訴
    ，又其告訴經撤回者，法院應諭知不受理之判決，並得不經
    言詞辯論為之，刑事訴訟法第238條第1項、第303條第3款、
    第307條分別定有明文。
三、經查，被告李翊銓、林樟、方聖文（下合稱被告3人，單指
    其一，逕稱其姓名）因傷害等案件，經檢察官提起公訴，公
    訴意旨認為李翊銓、方聖文均涉犯刑法第277條第1項之傷害
    罪嫌、刑法第354條之毀損罪嫌，林樟係涉犯刑法第277條
    第1項之傷害罪嫌，上揭罪嫌依刑法第287條前段、同法第35
    7條之規定，均須告訴乃論。因被告3人及告訴人陳佳宜於本
    院達成調解，李翊銓、陳佳宜具狀撤回對方聖文之告訴，方
    聖文具狀撤回對李翊銓、林樟之告訴，有本院111年度南司
    刑移調字第906號調解筆錄1份、刑事撤回告訴狀2份附卷可
    憑，依前述說明，本件爰不經言詞辯論，逕為諭知不受理之
    判決。
據上論斷，應依刑事訴訟法第303條第3款、第307條判決如主文
。
本案經檢察官莊立鈞提起公訴，檢察官王鈺玟到庭執行職務。
中　　華　　民　　國　　111 　年　　11　　月　　22　　日
                  刑事第十五庭  審判長法　官　周宛瑩
                                      法  官  黃鏡芳
                                      法  官  張郁昇
以上正本證明與原本無異。
如不服本判決應於收受本判決後20日內向本院提出上訴書狀，並
應敘述具體理由。其未敘述上訴理由者，應於上訴期間屆滿後20
日內向本院補提理由書狀（均須按他造當事人之人數附繕本）「
切勿逕送上級法院」。 
　　　　　　　　　　　　　　　　　   書記官　陳冠盈
中　　華　　民　　國　　111 　年　　11　　月　　22　　日
【附件：】
臺灣臺南地方檢察署檢察官起訴書
                                    111年度偵字第20195號
　　被　　　告　李翊銓　男　23歲（民國00年0月0日生）
　　　　　　　　　　　　住○○市○○區○○路000巷00號
　　　　　　　　　　　　居臺南市○區○○路000號之306房
　　　　　　　　　　　　國民身分證統一編號：Z000000000號
　　          　林育樟　男　23歲（民國00年0月00日生）
　　　　　　　　　　　　住○○市○○區○○路0段000巷000
　　　　　　　　　　　　號
　　　　　　　　　　　　居臺南市○○區○○街000巷00號A棟
　　　　　　　　　　　　8樓之2
　　　　　　　　　　　　國民身分證統一編號：Z000000000號
　　　　　　　　方聖文　男　32歲（其餘年籍、住居均詳卷）
上列被告等因傷害等案件，業經偵查終結，認應提起公訴，茲將
犯罪事實及證據並所犯法條分敘如下：
　　　　犯罪事實
一、李翊銓與方聖文係位於臺南市○區○○路000號出租套房之鄰居
    關係，某日雙方因細故發生口角，李翊銓竟夥同林育樟，基
    於傷害方聖文身體之犯意聯絡，於民國111年6月4日上午10
    時許，在上址內，推由李翊銓徒手毆打方聖文、林育樟則在
    方聖文身後雙手架住方聖文，致方聖文因而受有左側第五跖
    骨骨折、顏面頸部多處擦傷、四肢多處擦挫傷、軀幹多處擦
    挫傷等傷害。方聖文亦基於傷害李翊銓身體及毀損器物等犯
    意，徒手毆打李翊銓，致李翊銓受有頭部、雙上肢、左下肢
    、頸部擦挫傷等傷害，李翊銓所有之手機及眼鏡亦因此而致
    令不堪使用。李翊銓之女友陳佳宜見狀欲上前勸架，方聖文
    另基於傷害陳佳宜身體之犯意，徒手推倒陳佳宜，致陳佳宜
    受有右側手部擦傷、右側上臂及手挫傷等傷害。李翊銓因之
    心生不滿，復基於毀損器物之犯意，在上址502房前，以腳
    踹方式，毀損方聖文所管有之房門，致方聖文所管有之上開
    房門亦因此而致令不堪使用。
二、案經李翊銓、方聖文、陳佳宜訴由臺南市政府警察局第五分
    局報告偵辦。
　　　　證據並所犯法條
一、證據清單暨待證事實
編號 證　據　清　單 待　證　事　實 一 證人（即告訴人兼被告）李翊銓於警詢時及偵查中之供述、指述　　　　　　　 告訴人兼被告李翊銓於上揭時、地，與告訴人兼被告方聖文發生口角，有徒手與方聖文互毆，及毀損方聖文所管有之房門等事實。　　　 二 被告林育樟於警詢時及偵查中之供述　　　　　　　　　 被告李翊銓於上揭時、地，與被告方聖文發生口角，並互毆，惟否認有動手毆打告訴人方聖文之事實，辯稱：我只是勸架等語。　 三 證人（即告訴人兼被告）方聖文於警詢時及偵查中之供述、指述　　　　　　　 告訴人兼被告方聖文於上揭時、地，與告訴人兼被告李翊銓發生口角，雙方有徒手互毆，及推倒告訴人陳佳宜等事實，惟否認有動手毆打告訴人李翊銓、陳佳宜之事實，辯稱：我是正當防衛等語。　　　 四 證人即告訴人陳佳宜於警詢時及偵查中之指述　　 被告方聖文於上揭時、地因口角與被告李翊銓發生互毆，被告方聖文將其推倒成傷等事實。　　　 五 郭綜合醫院診斷證明書影本1份 告訴人兼被告李翊銓於111年6月4日至該醫院急診，受有頭部、雙上肢、左下肢、頸部擦挫傷等傷害之事實。　　　　 六 國立成功大學醫學院附設醫院診斷證明書影本1份　　　　　 告訴人兼被告方聖文於111年6月4日15時53分許至該醫院求治急診，受有左側第五跖骨骨折、顏面頸部多處擦傷、四肢多處擦挫傷、軀幹多處擦挫傷等傷害之事實。　　　 七 郭綜合醫院診斷證明書影本1份（警卷第37頁） 告訴人陳佳宜於111年6月4日至該醫院急診，受有右側手部擦傷、右側上臂及手挫傷等傷害等傷害之事實。　　　　 八 上址502房門踹毀照片1張（警卷第75頁上方）  上址502房前，被告李翊銓以腳踹方式，毀損告訴人方聖文所管有之房門，致告訴人方聖文所管有之上開房門因此而致令不堪使用之事實。 九 手機及眼鏡遭毀損照片2張（警卷第75頁下方、第77頁上方） 告訴人李翊銓所有之手機及眼鏡遭毀損，因此而致令不堪使用之事實。 
二、核被告李翊銓、林育樟2人所為，均係犯刑法第277條第1項
    之普通傷害罪嫌。被告李翊銓、林育樟2人間，有犯意之聯
    絡及行為之分擔，請依共同正犯論處。被告李翊銓所為，另
    係犯刑法第354條之毀損器物罪嫌。被告李翊銓所犯傷害罪
    與毀損器物罪，犯罪各別，罪名不同，請予分論併罰。
三、核被告方聖文所為，係犯刑法第277條第1項之普通傷害、刑
    法第354條之毀損器物等罪嫌。被告方聖文所犯傷害罪與毀
    損器物罪係一行為觸犯數罪名，屬想像競合犯關係，請從一
    重之傷害罪處斷。被告方聖文所為所犯傷害罪2次（告訴人
    李翊銓、陳佳宜），犯罪各別，請予分論併罰。
四、依刑事訴訟法第251條第1項提起公訴。
　　此　致
臺灣臺南地方法院
中　　華　　民　　國　 111　　年　　8 　　月　　26　　日
　　　　　　　　　　　　　　　檢察官　莊  立  鈞
本件正本證明與原本無異
中　　華　　民　　國　 111　　年　　9　   月　  2　　日
                              書  記  官  林志誠
附錄本案所犯法條全文 
中華民國刑法第277條
傷害人之身體或健康者，處 5 年以下有期徒刑、拘役或 50 萬
元以下罰金。
犯前項之罪，因而致人於死者，處無期徒刑或 7 年以上有期徒
刑；致重傷者，處 3 年以上 10 年以下有期徒刑。
中華民國刑法第354條
毀棄、損壞前二條以外之他人之物或致令不堪用，足以生損害於
公眾或他人者，處 2 年以下有期徒刑、拘役或 1 萬 5 千元以
下罰金。